臺灣士林地方法院刑事判決　　　　　　　 94年度訴字第390號
公　訴　人　臺灣士林地方法院檢察署檢察官
被　　　告　甲○○
上列被告因違反毒品危害防制條例案件，經檢察官提起公訴（94
年度毒偵字第589 號、第861 號），及併案審理（臺灣士林地方
法院檢察署94年毒偵字第1806號），被告於本院準備程序為有罪
之陳述，經本院合議庭裁定改由受命法官獨任依簡式審判程序審
理，並判決如下：
    主  文
甲○○連續施用第一級毒品，累犯，處有期徒刑壹年貳月，扣案
之使用過注射針筒參支均沒收，又上開使用過注射針筒參支內之
海洛因殘渣（量微無法剝離秤重）並銷燬。
    事  實
一、甲○○前因違反肅清煙毒條例案件，經臺灣臺北地方法院以
    82年訴字第2094號判決判處有期徒刑3 年6 月，經上訴後，
    由臺灣高等法院於民國82年9 月29日，以82年上訴字第5483
    號判決駁回上訴確定，復因違反肅清煙毒條例及麻醉藥品管
    理條例案件，經臺灣臺北地方法院以83年訴字第268 號判決
    分別判處有期徒刑3 年4 月、4 月，應執行有期徒刑3 年6
    月確定，以上各罪接續執行，經入監執行，於85年4 月12日
    縮刑假釋出監（原縮刑期滿日期為89年9 月28日）。然甲○
    ○於假釋期間內，復因犯妨害公務案件，經臺灣臺北地方法
    院以85年易字第5070號判決判處有期徒刑5 月，經上訴後，
    復經臺灣高等法院於86年2 月4 日以85年上易字第7442號判
    決駁回上訴確定，並經撤銷假釋，執行殘刑4 年5 月16日，
    以上各罪接續執行，於89年3 月10日再度縮刑假釋出監（原
    縮刑期滿日期為91年3 月4 日），嗣於假釋期間內因違反毒
    品危害防制條例之施用毒品案件，除經撤銷假釋，另依本院
    90年毒聲字第376 號裁定送觀察、勒戒後，認有繼續施用毒
    品之傾向，復經本院以90年毒聲字第1250號裁定送強制戒治
    ，嗣執行戒治屆滿3 月後，其成效經評定為合格，無繼續戒
    治之必要，經本院以91年毒聲字第337 號裁定停止戒治，所
    餘戒治期間交付保護管束，並於91年5 月8 日將其釋放，嗣
    於91年10月4 日保護管束期滿未經撤銷，視為強制戒治期滿
    執行完畢，並經臺灣士林地方法院檢察署檢察官於91年11月
    11日，以91年度戒毒偵字第108 號處分不起訴確定。至前開
    撤銷假釋部分，經入監執行殘刑1 年11月22日，於93年3 月
    14日縮刑期滿執行完畢。
二、詎甲○○仍不知悔改，復於上開強制戒治執行完畢釋放後5
    年內，基於施用第1 級毒品之概括犯意，自93年10月間某日
    起至94年10月25日某時止，連續在其位於台北市○○區○○
    路380 巷3 弄4 之1 號3 樓、同區○○路475 巷1 號、同區
    ○路475 巷13號3 樓等住處，以針筒注射方式，施用第1 級
    毒品海洛因。嗣為警分別查獲如次：(一)94年1 月25日21時許
    ，為警在台北市○○區○○路4 段654 號前攔檢盤查，經甲
    ○○同意搜索，當場在其身上扣得其所有之使用過注射針筒
    1 支，經徵得其同意後，採其尿液送驗。(二)94年3 月10日6
    時10分許，經警前往台北市○○區○○路380 巷3 弄4 之1
    號3樓 經甲○○同意搜索，當場扣得其所有使用過之注射針
    筒2支 ，經徵得其同意後，採其尿液送驗。(三)94年10月27日
    3 時50分許，在台北縣新莊市○○路與思源路口，因通緝為
    警逮捕，並採其尿液送驗。嗣因甲○○為警所採之上開尿液
    ，經送鑑驗後，結果均呈毒品陽性反應，始悉上情。
三、案經臺北市政府警察局松山分局、內湖分局報告臺灣士林地
    方法院檢察署檢察官偵查起訴及聲請併案審理。
    理  由
一、上揭事實，業據被告甲○○於本院審理時坦白承認，又被告
    第1 次（即94年1 月25日）為警查獲所採尿液，經送台灣尖
    端先進生技醫藥股份有限公司以酵素免疫分析法初驗後，再
    以氣相層析質譜儀複驗，結果證實其尿液確呈嗎啡（即施用
    海洛因之代謝物）陽性反應，有該公司於94年02月04日出具
    之濫用藥物檢驗報告1 紙在卷可稽（附於94年度毒偵字第58
    9 號卷，第27頁）；第2 次（即94年3 月10日）為警查獲所
    採尿液，經送台灣尖端先進生技醫藥股份有限公司以酵素免
    疫分析法初驗後，再以氣相層析質譜儀複驗，結果證實其尿
    液確呈嗎啡（即施用海洛因之代謝物）陽性反應，有該公司
    於94年3 月16日出具之濫用藥物檢驗報告1 紙附卷足憑（附
    於94年度毒偵字第861 號卷，第12頁）；第3 次（即94年10
    月27日）為警查獲所採尿液，經送台灣檢驗科技股份有限公
    司以酵素免疫分析法初驗後，復以氣相層析質譜儀法為確認
    檢驗，結果證實其尿液確呈鴉片類（即施用海洛因之代謝物
    ）陽性反應，有該公司於94年11月9 日出具之濫用藥物尿液
    檢驗報告1 紙存卷可考（附於本院刑事卷），此外，並有被
    告自承其所有並於歷次為警查獲時扣得之使用過注射針筒3
    支足憑，且上開扣案之使用過注射針筒3 支，分別經臺北市
    政府警察局松山分局、臺北市政府警察局內湖分局鑑驗結果
    ，證實均內含第1 級毒品海洛因成分，亦有毒品初步鑑驗報
    告書2 紙附卷足憑（分別附於94年度毒偵字第319 號卷，第
    29頁及94年度毒偵字第861 號卷，第43頁），堪認被告坦承
    施用海洛因之自白，與事實相符可以採信。又被告前因施用
    毒品案件，經本院裁定送觀察、勒戒及強制戒治，並於91年
    5 月8 日執行完畢釋放等情，亦有臺灣士林地方法院檢察署
    刑案資料查註紀錄表、臺灣高等法院被告前案紀錄表等件在
    卷足憑。從而，被告係於上開強制戒治執行完畢釋放後，5
    年內再犯本案施用毒品犯行，事證明確，堪予認定，應依法
    論科。
二、查海洛因為毒品危害防制條例第2 條第2 項第1 款所稱之第
    1 級毒品。核被告甲○○所為，係犯毒品危害防制條例第10
    條第1 項之施用第1 級毒品罪，其持有第1 級毒品海洛因進
    而施用，其持有毒品之低度行為，應為施用毒品之高度行為
    所吸收，不另論以持有毒品罪，又其先後多次施用第1 級毒
    品海洛因之犯行，時間密接，所犯係犯罪構成要件相同之罪
    名，顯係基於概括犯意反覆為之，為連續犯，應以1 罪論，
    並依刑法第56條之規定加重其刑，起訴書雖僅記載被告自93
    年10間起至94年3 月7 日止，連續施用第1 級毒品海洛因之
    犯行，然被告所犯本案其餘施用第1 級毒品犯行，與上開起
    訴犯行間有連續犯之裁判上1 罪關係，為起訴效力所及，基
    於審判不可分原則，本院自應併予審究，附此敘明，又被告
    有如事實欄所載前案科刑及執行之記錄，有臺灣高等法院被
    告前案紀錄表在卷可稽，其於有期徒刑執行完畢後5 年內，
    再犯本案有期徒刑以上之罪，為累犯，應依刑法第47條之規
    定，遞予加重其刑。爰審酌被告曾因施用毒品犯行而送觀察
    、勒戒、強制戒治，仍不知悛悔，復再施用第1 級毒品，顯
    已有成癮性，惟念其施用毒品乃戕害自己身心健康，尚未危
    及他人，且於本院審理中主動供出其他施用毒品犯行，態度
    良好，並其犯罪之動機、目的、次數及其智識程度等一切情
    狀，量處如主文所示之刑，以示懲儆。
三、扣案之使用過注射針筒3 支內之海洛因殘渣（量微無法剝離
    秤重），係查獲之第1 級毒品，不問是否屬於犯人所有，均
    應依毒品危害防制條例第18條第1 項前段之規定，諭知沒收
    銷燬。又扣案使用過注射針筒3 支，係被告所有供本案施用
    海洛因犯行所用之物，業經被告供明在卷，應依刑法第38條
    第1 項第2 款之規定，諭知沒收。
四、末查，被告於94年10月27日為警查獲時所採尿液，經送台灣
    檢驗科技股份有限公司以酵素免疫分析法初驗後，復以氣相
    層析質譜儀法為確認檢驗，結果證實其尿液呈安非他命類陽
    性反應，有上開該公司94年11月9 日出具之濫用藥物尿液檢
    驗報告1 紙附卷可稽（附於本院刑事卷），是被告是否另涉
    犯施用第2 級毒品安非他命犯行，應由檢察官另行偵查，附
    此敘明。
五、併案部分：臺灣士林地方法院檢察署檢察官以被告於94年8
    月10日採尿前回溯120 小時內之某時，在不詳地點，施用第
    一級毒品海洛因，於94年8 月10日為警在臺北市○○區○○
    路333 巷14號頂樓加蓋處查獲，移送本案併辦，此部分與被
    告本件經起訴部分，有連續犯之關係，爰併予審理。
據上論斷，應依刑事訴訟法第273 條之1 第1 項、第299 條第1
項前段，毒品危害防制條例第10條第1 項、第18條第1 項前段，
刑法第11條、第56條、第47條、第38條第1 項第2 款，判決如主
文。
本案經檢察官薛嘉珩到庭執行職務。
中　　華　　民　　國　　94　　年　　12　　月　　16　　日
                  刑事第七庭法  官  趙文卿
以上正本證明與原本無異。
如不服本判決，應於判決送達後10日內，向本院提出上訴狀。
                            書記官  嚴慧萍
中　　華　　民　　國　　94　　年　　12　　月　　19　　日
論罪法條：
毒品危害防制條例第10條第1 項
施用第一級毒品者，處6 月以上5 年以下有期徒刑。
毒品危害防制條例第18條第1 項
查獲之第一、二級毒品及專供製造或施用第一、二級毒品之器具
，不問屬於犯人與否，均沒收銷燬之；查獲之第三、四級毒品及
製造或施用毒品之器具，無正當理由而擅自持有者，均沒入銷燬
之。但合於醫藥、研究或訓練之用者，得不予銷燬。
